Inventaris van de Collectie Verspreide West-Indische stukken, 1614-1875
Nationaal Archief, Den Haag
834. Radermacher ?
835. Radermacher ?
836. Radermacher ?
837. Radermacher ?
838. Radermacher ?
839. Radermacher ?
840. Radermacher ?
841. Radermacher ?
842. Radermacher ?
843. Radermacher ?
844. Radermacher ?
845. Radermacher ?
846. Radermacher ?
847. Radermacher ?
848. Radermacher ?
849. Radermacher ?
850. Radermacher ?
851. Radermacher ?
852. Radermacher ?
853. Radermacher ?
854. Radermacher ?
855. Radermacher ?
856. Radermacher ?
857. Stadh.Secr. ? ?
858. Stadh.Secr. ? ?
859. Stadh.Secr. ? ?
860. Stadh.Secr. ? ?
861. Stadh.Secr. ? ?
862. r.?Stadh.Secr. ? ?
863. Stadh.Secr. ? ?
864. Stadh.Secr. ? ?
865. Stadh.Secr. ? ?
866. Stadh.Secr. ? ?
867. Stadh.Secr. ? ?
868. Stadh.Secr. ? ?
869. Stadh.Secr. ? ?
870. Stadh.Secr. ? ?
871. Stadh.Secr. ? ?
872. Stadh.Secr. ? ?
873. Stadh.Secr. ? ?
874. Stadh.Secr. ? ?
875. Stadh.Secr. ? ?
876. Guinee
877. Stadh.Secr. ? ?
878. 2e WIC
879. 2e WIC 766b
880. 2e WIC 810*
881. 2e WIC (KZ)
882. 2e WIC
883. 2e WIC
884. 2e WIC
885. 2e WIC
886. 2e WIC
887. 2e WIC (X)
888. 2e WIC 1177*
889. 2e WIC 767*
890. 2e WIC 1281b
891. 2e WIC 766a
892. Raad der Col.
893. 2e WIC (KZ)
894. 2e WIC 939*
895. Van Sling. 562a ?
896. Van Sling. 544c ?
897. Van Sling. 544d ?
898. Van Sling. 544b ?
899. W-I Comité 141b
900. Amerik.Raad 177b
901. 2e WIC (KZ)
902. 2e WIC (KZ)
903. 2e WIC
904. Guinee
905. Guinee
906. W-I Comité 102a
907. x
908. W-I Comité 69d
909. W-I Comité 69f
910. W-I Comité 69f
911. W-I Comité 69e
912. W-I Comité 80a
913. W-I Comité 213d
914. W-I Comité 93b
915. Amerik.Raad 262d
916. Raad der Col. ?
917. Soc.v.Berbice 445
918. 2e WIC
919. Stadh.Secr. ? ?
920. Stadh.Secr. ? ?
921. 2e WIC/Hop ?
922. 2e WIC
923. 2e WIC (KZ)
924. 2e WIC
925. 2e WIC (KA)
926. 2e WIC
927. Raad der Col. ?
928. Guinee
929. Guinee
929*. Guinee
929**. Guinee
930. Guinee
931. Guinee
932. Guinee
933. 2e WIC (KA)
934. 2e WIC
935. Amerik.Raad 246e
936. Ess. en Dem.
937. Ess. en Dem.
938. Ess. en Dem.
939. Ess. en Dem.
940. Ess. en Dem.
941. Ess. en Dem.
942. Ess. en Dem.
943. Amerik.Raad 168c
944. Amerik.Raad 168d
945. Amerik.Raad 168i
946. 2e WIC
947. Amerik.Raad 168g
948. Soc.v.Sur. 359 (OB 1776.2)
949. Soc.v.Sur. 509
950. Soc.v.Sur. 535
951. 2e WIC
952. Raad der Col. 78
953. Raad der Col. 98
954. Suriname
955 W-I Comité
956. Amerik.Raad 150b
957. W-I Comité 170a
958. Amerik.Raad 134b
959. Amerik.Raad 150a
960. Minist. K&K 51m
961. Minist. K&K 51i
962. Minist. K&K 51n
963. 2e WIC (KZ)
964. x
965. 2e WIC
966. Amerik.Raad 262c
967. Amerik.Raad 98e
968. Amerik.Raad 252a
969. Hop
970. Curacao
971. 2e WIC (KM)
972. Curacao
973. 2e WIC (KZ)
974. Soc.v.Sur. 556
975. Suriname
976. Soc.v.Sur. 125
977. W-I Comité 122d
978. St.Eustatius
979. x
980. x
981. x
982. Amerik.Raad 98d
983. 2e WIC 1281a
983a. 2e WIC (KA) ?
984. x
985. Van Heeckeren ?
986. Van Heeckeren ?
987. Van Heeckeren ?
988. Van Heeckeren ?
989. Van Heeckeren ?
990. Van Heeckeren ?
991. Van Heeckeren ?
992. Van Heeckeren ?
993. Van Heeckeren ?
994. Van Heeckeren ?
995. Van Heeckeren ?
996. Van Heeckeren ?
997. Van Heeckeren ?
998. Van Heeckeren ?
999. ? ?
1000. W-I Comité 122e
1001. W-I Comité 122e
1002. W-I Comité 122e
1003. Stadh.Secr. ?
1004. Stadh.Secr. ?
1005. 2e WIC
1006. Stadh.Secr. ?
1007. Guinee
1008. Minist. K&K 51d
1009. Minist. K&K 55i
1010. Minist. K&K 55k
1011. Minist. K&K 55l
1012. Minist. K&K 55m
1013. Minist. K&K 55n
1014. Minist. K&K 55o
1015. Minist. K&K 51kk
1016. Minist. K&K 51ll
1017. Stadh.Secr. ?
1018. Stadh.Secr. ?
1019. Stadh.Secr. ?
1020. Stadh.Secr. 396?
1021. Stadh.Secr. ?
1022. Stadh.Secr. ?
1023. Stadh.Secr. ?
1024. Stadh.Secr. ?
1025. Stadh.Secr. ?
1026. Stadh.Secr. ?
1027. Stadh.Secr. ?
1028. Stadh.Secr. ?
1029. Stadh.Secr. ?
1030. Stadh.Secr. ?
1031. Stadh.Secr. ?
1032. Stadh.Secr. ?
1033. Stadh.Secr. ?
1034. Stadh.Secr. ?
1035. Stadh.Secr. ?
1036. Stadh.Secr. ?
1037. Stadh.Secr. ?
1038. 2e WIC
1039. 2e WIC
1040. Amerik.Raad 113f
1041. Amerik.Raad 260a
1042. Amerik.Raad 260d
1043. Amerik.Raad 220a
1044. Stadh.Secr. ?
1045. Stadh.Secr. ?
1046. Stadh.Secr. ?
1047. Stadh.Secr. ?
1048. Stadh.Secr. ?
1049. Stadh.Secr. ?
1050. Stadh.Secr.
1051. Stadh.Secr.
1052. Stadh.Secr. ?
1053. Stadh.Secr.
1054. Stadh.Secr. ? ?
1055. V.d.Heim/V.d.Hoop ?
1056. Van Heeckeren ? ?
1057. Van Heeckeren ?
1058. Van Heeckeren ?
1059. Van Heeckeren ?
1060. Van Heeckeren ?
1061. Van Heeckeren ?
1062. Van Heeckeren ?
1063. Van Heeckeren ?
1064. Van Heeckeren ?
1065. Van Heeckeren ?
1066. Van Heeckeren ?
1067. Van Heeckeren ?
1067a. W-I Comité 80e
1068. W-I Comité 80f
1069. Amerik.Raad 113a
1070. Amerik.Raad 113d
1071. W-I Comité 69e
1072. W-I Comité 213b
1073. Amerik.Raad 256b
1073a. Amerik.Raad 115a
1074. Amerik.Raad 195r
1075 Minist. K&K 71g
1076. x
1077. x
1078. x
1079. x
1080. x
1081. x
1082. x
1083. x
1084. x
1085. W-I Comité 93a
1086. x
1087. x
1088. x
1089. x
1090. Minist. K&K 45a
1091. Stadh.Secr. ?
1092. Suriname
1093. Suriname
1094. ? ?
1095. Raad der Col. ?
1096. W-I Comité ?
1096a. Raad der Col. ?
1097. Raad der Col. ?
1098. Raad der Col. ?
1099. Raad der Col. 27 ?
1100. Raad der Col. 25
1101. Raad der Col. ?
1102. Raad der Col. 45
1103. W-I Comité
1104. W-I Comité
1105. W-I Comité 229b
1106. W-I Comité 69c
1107. W-I Comité 69c
1108. W-I Comité 69g
1109. W-I Comité 102g
1110. Minist. K&K 71h
1111. x
1112. ? ?
1113. Guinee
1114. Raad der Col. 111
1115. Amerik.Raad 246g
1116. Amerik.Raad 260b
1117. Amerik.Raad 93a
1118. Minist. K&K
1119. Amerik.Raad 252b
1120. Amerik.Raad 80a
1121. Amerik.Raad 260b
1122. Amerik.Raad 80b
1123. Minist. K&K 33d
1124. Minist. K&K 33m
1125. Minist. K&K 33l
1126. Minist. K&K 51s
1127. Minist. K&K 36a
1128. Minist. K&K 28a
1129. Minist. K&K 71i
1130. Minist. K&K 33k
1131. Minist. K&K 33f
1132. Minist. K&K 33i
1132a. Minist. K&K 33g
1133. Minist. K&K 33h
1134. Minist. K&K 33e
1135. Minist. K&K 33c
1136. Minist. K&K 33o
1137. Minist. K&K 57n
1138. Minist. K&K 33n
1139. Minist. K&K 33a
1140. Minist. K&K 48b
1141. Amerik.Raad 187f
1142. Amerik.Raad 246b
1143. Minist. K&K 97
1144. Minist. K&K 96
1145. x
1146. 2e WIC (Adv.)
1147. Amerik.Raad 186e
1148. 2e WIC (KZ)
1149. Amerik.Raad 174g
1150. Soc.v.Berbice 415
1151. 2e WIC (X)
1152. Soc.v.Berbice 326
1153. Suriname
1154. St.Eustatius
1155. x
1156. Minist. K&K 75a
1157. 2e WIC
1158. W-I Comité 244
1159. 2e WIC
1160. Stadh.Secr. ?
1161. Stadh.Secr. ?
1162. Oude WIC 13I
1163. 2e WIC 122*
1164. Radermacher ?
1165. Radermacher ?
1165*. Suriname
1166. 2e WIC
1167. 2e WIC
1168. 2e WIC (Adv.)
1168*. Suriname
1169. 2e WIC (Adv.)
1170. 2e WIC (Adv.)
1171. 2e WIC
1172. Van Wijn
1173. Van Wijn
1174. Van Wijn
1175. Amerik.Raad 72b
1176. Van Sling. 179a ?
1177. 2e WIC (KZ)
1178. Suriname
1179. Van Sling. 515i ?
1180. Soc.v.Sur.(alf.reg.op res.)?
1181. Amerik.Raad 113c
1182. 2e WIC (KA)
1183. 2e WIC
1184. 2e WIC
1185. Raad der Col. 4
1186. W-I Comité 206a
1187. W-I Comité 69b
1188. Raad der Col. 115
1189. 2e WIC (KA)
1190. 2e WIC (KZ)
1191. Suriname
1192. Ess. en Dem.
1193. Ess. en Dem.
1194. Soc.v.Berbice 444
1195. Ess. en Dem.
1196. 2e WIC
1197. Guinee
1197*. Guinee
1198. 2e WIC
1199. Guinee
1200. 2e WIC
1201. 2e WIC
1202. 2e WIC
1203. Ess. en Dem.
1204. Ess. en Dem.
1205. Ess. en Dem.
1206. 2e WIC
1207. 2e WIC
1208. 2e WIC
1209. 2e WIC
1210. 2e WIC
1211. 2e WIC
1212. 2e WIC
1213. 2e WIC
1214. 2e WIC
1215. 2e WIC
1216. 2e WIC
1217. 2e WIC
1218. 2e WIC
1219. 2e WIC
1220. Ess. en Dem.
1221. Ess. en Dem.
1222. 2e WIC (KZ)
1223. Ess. en Dem.
1224. 2e WIC
1225. 2e WIC
1226. 2e WIC
1227. Oude of 2e WIC ?
1228. Guinee
1229. Guinee
1230. OWIC
1231. OWIC
1232. 2e WIC
1233. 2e WIC
1234. Guinee
1235. St.Eustatius
1236. Raad der Col.
1237. 2e WIC (KZ)
1238. V.d.Heim ?
1239. V.d.Heim ?
1240. V.d.Heim ?
1241. V.d.Heim ?
1242. V.d.Heim ?
1243. V.d.Heim ?
1244. V.d.Heim ?
1245. Stadh.Secr. ?
1246. OWIC
1247. Raad der Col. ?
1248. Raad der Col. ?
1249. Minist. K&K 71a
1250. Minist. K&K 71b
1251. Minist. K&K 71d
1252. Minist. K&K 72c
1253. Minist. K&K 72b
1254. Raad der Col. ?
1255. Soc.v.Sur. 539
1256. W-I Comité 186a
1257. W-I Comité 186b
1258. W-I Comité 186e
1259. W-I Comité 186d
1260. W-I Comité 186c
1261. Amerik.Raad 239c
1262. Amerik.Raad 239f
1263. Amerik.Raad 239f
1264. Amerik.Raad 239g
1265. Amerik.Raad 239c
1266. Amerik.Raad 239a
1267. Amerik.Raad 239b
1268. Amerik.Raad 239c
1269. Amerik.Raad 239c
1270. Amerik.Raad 239h
1271. Amerik.Raad 239f
1272. Amerik.Raad 239c
1273. Amerik.Raad 239f
1274. Amerik.Raad 239f
1275. Amerik.Raad 239e
1276. Amerik.Raad 239c
1277. Amerik.Raad 239f
1278. Amerik.Raad 239f
1279. Amerik.Raad 239h
1280. Amerik.Raad 239g
1281. ? ?
1282. ? ?
1283. ? ?
1284. ? ?
1285. ? ?
1286. ? ?
1287. ? ?
1288. ? ?
1289. ? ?
1290. ? ?
1291. ? ?
1292. ? ?
1293. ? ?
1294. ? ?
1295. ? ?
1296. ? ?
1297. ? ?
1298. ? ?
1299. ? ?
1300. ? ?
1301. ? ?
1302. ? ?
1303. ? ?
1304. ? ?
1305. ? ?
1306. ? ?
1307. ? ?
1308. ? ?
1309. ? ?
1310. ? ?
1311. ? ?
1312. ? ?
1313. ? ?
1314. ? ?
1315. ? ?
1316. ? ?
1317. ? ?
1318. ? ?
1319. ? ?
1320. ? ?
1321. ? ?
1322. ? ?
1323. ? ?
1324. ? ?
1326. ? ?
1326. ? ?
1327. ? ?
1328. W-I Comité ?
1329. x
1330. Amerik.Raad 220a
1331. Soc.v.Sur. 528
1332. Soc.v.Sur. 529, 530, 531
1333. Raad der Col. ?
1334. Amerik.Raad 262d
1335. 2e WIC
1336. ? ?
1337. Amerik.Raad 113e
1338. Amerik.Raad 186d
1339. Amerik.Raad 113b
1340. Amerik.Raad 168a
1341. Raad der Col. 27
1342. Guinee
1343. Guinee
1344. Guinee
1345. St.Eustatius
1346. Guinee
1347. 2e WIC
1348. Raad der Col. 115
1349. Minist.K&K 45c
1350. Amerik.Raad 203b
1351. ? ?
1352. W-I Comité 141c
1353. Raad der Col. 89
1354. 2e WIC (X)
1355. W-I Comité 102e
1356. W-I Comité 102e
1357. W-I Comité 160a
1358. W-I Comité 241
1359. 2e WIC 1281e
1360. Amerik.Raad 262c
1360*. Amerik.Raad 262c
1361. St.Eustatius
1362. St.Eustatius
1363. St.Eustatius
1364. 2e WIC (KZ)
1365. 2e WIC
1366. Raad der Col. ?
1367. Guinee
1368. W-I Comité 143e
1369. W-I Comité 127
1370. 2e WIC
1371. Oude of 2e WIC ?
1372. W-I Comité 146
1373. Amerik.Raad 194m
1374. W-I Comité 143d
1375. W-I Comité 170
1376. ? ?
1377. Min.Mar.& Kol.
1378. x
1379. Raad der Col. 115
1380. WIC 539
1381. Raad der Col. 24
1382. Raad der Col. ?
1383. 2e WIC
1384. Soc.v.Sur. 538
1385. Amerik.Raad 177a
1386. 2e WIC
1387. Soc.v.Sur. 540
1388. Suriname
1389. Soc.v.Sur. 533
1390. Soc.v.Sur. 534
1391. Suriname
1392. Minist. K&K 51ii
1393. Oude of 2e WIC ?
1394. Suriname
1395. 2e WIC (KZ) ?
1396. Suriname
1397. Suriname
1398. Soc.v.Sur. 527
1399. W-I Comité 135b
1400. W-I Comité 135b
1401. x
1402. x
1403. x
1404. W-I Comité 102h
1405. Minist.K&K 51ff
1406. Oude of 2e WIC ?
1406a. Beeldsnijder
1407. Minist.K&K 57q
1408. Brazilië
1409. 2e WIC
1410. Curacao
1634d. Minist.K&K 33q
Beschrijving van de series en archiefbestanddelen
- Octrooi van de Staten-Generaal voor Gerrit Jacob Witsen, Jonas Witsen c.s. om te handelen op Nieuw-Nederland., 11 oktober 1614 (kopie 20e eeuw).; 1; 1 stuk
  Dit inventarisnummer is alleen als kopie te raadplegen.
  Origineel destijds in lias lopende Staten- Generaal (aant. De Zwaan). Geen archiefstuk.
  Aanvraagbaar
- Brief van Isaack de Rasière aan (Samuel) Blommaert, bewindhebber der West-Indische Compagnie, bevattende een beschrijving van Nieuw-Nederland. Ongedateerd., 2; 1 stuk.
  Onvolledig. Er ontbreken minstens vier bladzijden.
  Overgenomen van de Koninklijke Bibliotheek 1866.
  Transcriptie aanwezig in
  Indianenverhalen: de vroegste beschrijvingen van Indianen langs de Hudsonrivier (1609-1680), onder red. van Kees-Jan Waterman, Jaap Jacobs & Charles T. Gehring. Zutphen 2009.
- Memorie van vragen betreffende de limieten, de naburen, de populatie enz. van Nieuw-Nederland, door de Staten- Generaal aan de bewindhebbers der West-Indische Compagnie gedaan, met de antwoorden van deezen. Kopie, 1638.; 3; 1 stuk
  Afschrift 20e eeuw door De Zwaan.
  Origineel: Loketkas Staten-Generaal.
  Geen archiefstuk.
- "Conditïen die door de burgemeesteren van Amstelredam gepreasenteerd werden aen alle degene die als Coloniers na Nieuw-Nederlandt willen vertrecken etc." Gedrukt., Amsterdam 1656.; 6; 1 stuk.
- "Brief van de X aan Hare Ho. Mo. raackende de recognitien van Nieu-Nederlant." (copie)., 12 mei 1677.; 7; 1 stuk.
- Octrooi van koning Karel II van Engeland voor de Engelsche-Afrikaansche Compagnie. (copie)., 1684.; 8; 1 stuk.
- Resolutie van de Staten-Generaal tot de vernieuwing van het octrooi der West-Indische Compagnie en vaststelling van een reglement op de vrije vaart op de kust van Afrika. (copie). 8 augustus 1730. Met nader reglement als voren van 6 oktober 1734., 1730, 1734; 9; 2 stukken.
- Stukken betreffende de vernieuwing van het octrooi der West-Indische Compagnie., 1760.; 10; 6 stukken.
- Consideratien op een verzoek van de directeur-generaal c.s. ter kuste van Africa aan de Kamer Amsterdam d.d. 18 januari 1777 om voor hun particuliere rekening handel in slaven te mogen drijven op de koloniën., 11; 1 stuk.
- Extract-resolutie van de Staten van Zeeland betreffende de openstelling van de handel op St.Eustatius en St. Maarten voor alle natien., 19 januari 1789.; 12; 1 stuk.
- Stukken betreffende de aanmoediging van de slavenhandel., 9 september 1789 - 11 januari 1791.; 13; 10 stukken.
  1e stuk 6. 13, 4e stuk: onder Littera 13-19 nov.
  1790.
- "Kort vertoogh van de Generaale Geoctroyeerde West- Indische Compagnie houdende de redenen, waaromme uyt de Oostenrijkse Nederlanden niet gevaren magh worden op de custe van Guinea en de circumyacentien van dien", aan de Staten-Generaal ingediend. Gedrukt, Begin 18e eeuw ?; 21; 1 stuk.
- Deductiën door de West-Indische Compagnie overgeleverd aan de Staten-Generaal wegens het nemen van twee scheepjes genaamd de Marquis de Prie, beide door de Compagnie's schepen genomen. Gedrukt., 13 december 1719.; 22; 2 stukken.
- Remonstratien door de de West-Indische Compagnie overgeleverd aan de Staten-Generaal wegens het nemen van het West-Indisch scheepje Commany en 't eerste scheepje genaamd Marquis de Prie door die van Oostende. 9 november - 29 december 1719. Gedrukt., 23; 2 stukken.
- Bericht van de West-Indische Compagnie aan de Staten-Generaal op twee requesten van de Commercie Compagnie te Middelburg en particuliere kooplieden te Vlissingen om excemptie van de recognitie, die de schepen varende op de kust van Afrika aan de West-Indische Compagnie moeten betalen. Gedrukt., 13 oktober 1751.; 24; 1 stuk.
  Zie ook VWIS 1240.
- Stukken betreffende de geschillen tussen de West- Indische Compagnie en de Engelse Afrikaansche Compagnie op de Kust van Guinea., 1760.; 25; 8 stukken.
  Met kladaantekeningen.
- Brief van de Kamer Amsterdam der West-Indische Compagnie aan de Kamers Zeeland betreffende geschillen met de Engelsen en Denen op de Kust van Guinea enz.. Met eenige bijlagen. Klad., 29 oktober 1776.; 26; 4 stukken.
- Stukken betreffende de administratie van de bezittingen van de West-Indische Compagnie in Berbice, Demerary en Essequibo., 18e eeuw.; 27; 3 stukken.
  Kladaantekeningen.
- Stukken "rakende het ontwerp van articulen van navigatie en commercie tusschen Engeland en de Republiek op het subject van den handel en traffyque op de kuste van Africa tot weeringe van wederzijts lorrendrayerijen"., 1677-1687.; 35A; 1 deel.
- Stukken betreffende het al of niet openstellen van de vaart op de Kust van Guinea voor particulieren tegen betaling eener recognitie., 18e eeuw; 36; 1 stuk
  Oorspronkelijk 17 stukken.
- Memorie betreffende de geschillen met Portugal over het vertollen van Portugese schepen ter Kuste van Guinea gedurende de 17e en 18e eeuw., Zonder datum.; 37; 1 stuk.
  1784; laat 18e eeuw.
- Stukken betreffende de klachten van de koning van Spanje over de geweldenarijen en feitelijkheden door de ingezetenen van Curacao tegen zijn onderdanen en hun schepen gepleegd en over den verboden handel door die van Curacao op de Spaansche West-Indische kust gedreven., 31 oktober 1738 - 1 februari 1742.; 40; 24 stukken.
- Stukken betreffende "klachten van Spanien tegen Curacao en de antwoorden daarop". (1740). Tevens, papieren rakende het bevaren van de kust van Africa op recognitie.(26 september 1710)., 1710, 1740; 40A; 22 stukken.
  Geen fiche. Beschrijving I.G.
- Stukken betreffende de geschillen tusschen particuliere kooplieden en de West-Indische Compagnie inzake den handel op de Kust van Guinea., 9 november 1743 - 17 maart 1745.; 41; 22 stukken.
- Uitrekening van de provisie, competerende de bewindhebberen van de West-Indische Compagnie, van de 26e uitdeling over het oude kapitaal en de 7e uitdeling van nieuwe actien te geschieden op 2 juli 1731., 42; 2 stukken
- Aantekeningen betreffende de verlening van octrooi aan de West-Indische Compagnie in 1621, 1624 en 1699., 1621, 1624, 1699; 43; 2 stukken.
- Stukken betreffende de geschillen tussen de Kamer Zeeland en de andere Kamers der West-Indische Compagnie over de vaart op Essequibo en Demerary, waartoe de Kamer Zeeland met uitsluiting van alle anderen beweerde gerechtigd te zijn., 1750-1787; 44-45
  - 1750-1769, 44; 1 omslag
  - 1770-1787, 45; 1 omslag
    Verwijzing naar gedrukte papieren. Vrije vaart. Inliggende vooral te bewaren! Gericht aan stadhouder-advokaat Van der Helm Boddaart en aan Van der Heim.
- Copie-verslag van de kommandeur van Essequibo L. Storm van 's-Gravesande aan de kamer Zeeland over de toestand van Essequebo., 22 juni 1750.; 46; 1 stuk.
- Ingekomen brief van S. Dedel, bewindhebber van de WIC, 1770; 47A; 1 omslag
  Bevat:
  - lijst van schepen, gebruikt op de vaart van Zeeland naar Essequebo en Demerary, 1764-1770
  - lijst van recognitiën en lastgelden, naar en van deze koloniën, ontvangen door de Kamer Zeeland, 1764-1770.
  Jacob Hop, schepen van Amsterdam 1754. Bewindhebber WIC 1753.
- Advies-nota over de wenselijkheid om extra schepen in te zetten op de vaart op de West-Indische kolonien i.v.m. het tekortschieten van Zeeland wat betreft laad- en losfaciliteiten., Zonder datum, (na 18 november 1770).; 47B; 1 stuk.
  Opschrift luidt: "Maand en kostgelden van een schip van 150 lasten (...)".
  Beschrijving I.G.
- Stukken betreffende de slavenhandel in Essequebo en Demerary., 1767-1776.; 48; 4 stukken.
- Extract-resolutiën van de Staten van Holland betreffende Essequebo en Demerary. Gedrukt, 1769-1784.; 49; 11 stukken.
- Brief van de Staten van Zeeland aan de respectieve Staten der andere provinciën, over de geschillen tussen de Kamer Zeeland en de vier overige Kamers gerezen inzake het aanstellen van een separate Raad en bedienden in Essequebo en Demerary, de overkoping van 's Compagnie's plantages aldaar enz., en de naar aanleiding van die geschillen genomen resolutie der Staten- Generaal van 25 januari 1773. Gedrukt., 6 maart 1773.; 50; 1 stuk.
- Bericht van directeuren der Commercie Compagnie te Middelburg c.s. betreffende de vermindering van de herwissel op Essequebo en Demerary, overgegeven aan gecommiteerde raden van Zeeland. Gedrukt., 1776.; 51; 1 stuk
- Request van de Directeuren der Commercie Compagnie c.s. te Middelburg aan de Staten van Zeeland om hun medewerking te verlenen dat de schepen handelende op Essequebo door convooien worden beschermd., circa 1780 ?; 52; 2 exemplaren.
- Stukken betreffende de reorganisatie der politieke en justitiele administratie en militaire defensie van Essequebo en Demerary., Na 1783.; 53; 31 stukken.
  Littera D. Papieren van de heer Boddaert.
- Stukken betreffende de administratie van de Compagnies plantages in Essequebo. "Papieren relatief Compagnies plantagien op Essequebo.", 1773-1787.; 54; 10 stukken.
- Ontvang- en uitgaafrekening van de Compagnies goederen in het magazijn te Essequebo., 30 juni 1788.; 56; 1 deel.
  Littera B. Gequoteerd.
- Essequebo. Petitien van benodigheden voor het Compagnies magazijn voor eerste half jaar 1792 (opgemaakt 1791 febr.10) littera G. Voor de Compagnies smeden wikkel voor 't eerste half jaar 1792 (1791 jan.28) littera H. Van houtwaren voor het 1e half jaar 1792 (1791 jan.25) littera J. Voor 't Commandementssecretary voor 1e half jaar 1791 (1790 ultimo dec.) littera K. Generale lijst van wisselbrieven (1791 febr.1)., 57; 5 stukken.
  Generale lijst van wisselbrieven littera F.
  (= ss?).
- Naamlijst van de eigenaars van plantages in Demerary., Juli 1785.; 59; 1 stuk.
- Copie-verantwoording van den substituut-ontvanger van Essequebo, Nicolaas Hendrik de Lange over 16 augustus 1788 - 24 augustus 1789, opgemaakt 24 augustus 1789., 60; 1 stuk.
- Lijst van de ordonantien door de kommandeur ad interim van Essequebo, G.E. von Meyershelm geslagen op de ontvanger des compagnies hoofdgelden Adriaan van der Mieden over 1 juli 1790 - 1 januari 1791, opgemaakt 1 januari 1791., 61; 1 stuk.
- Copie-soldijboek van het garnizoen van Demerary., 1 januari 1780 - 30 juni 1780.; 62; 1 deel.
- Formulier van boekhouden in Demerary., circa 1772.; 63; 1 stuk.
- Extract-resolutie van directeur-generaal en raden van Essequebo houdende benoeming van M. Thierens tot interimair kommandeur in plaats van de afgetreden kommandeur G.E. Meyerhelm., 5 april 1791.; 64; 1 stuk.
- Copie-"Mémoire sur les moyens qui paroissent les plus convenables pour la defence de la colonie de Demerary, etc., écrite en May 1782"., 65; 2 stukken.
- Copie-rekening en verantwoording door de ontvanger A. van der Mieden wegens ontvang en uitgaaf van hoofdgelden, etc. in Essequebo over 1784, 1785 en 1788. Met bijlagen., 66; 1 stuk
- Request van Clinton Williams te Londen aan de X om het kommando over een oorlogsschip bestemd tot verdediging van Essequebo. Met vertaling., 13 maart 1778.; 67; 1 stuk.
- Aantekeningen betreffende de ontvangsten en uitgaven wegens Essequebo en Demerary over 1764-1783., 69; 11 stukken.
- "Remarques van de rekening van Rio Essequibo over anno 1730 tot 1739 incluis", aantekeningen omtrent de uitgaven voor de reizen van verschillende derwaarts vertrokken schepen, de aldaar uitgegeven maandgelden en de meegebrachte retouren over 1724, 1730-1739., 70; 5 stukken.
- Aantekeningen omtrent de winsten en verliezen van de handel op Essequebo (1674-1769), de ontvangsten en uitgaven wegens Essequebo bij de Kamer Zeeland (1765- 1767), de recognitien en lastgelden van en naar Essequebo bij genoemde Kamer ontvangen (1764-1770)., 71; 11 stukken.
- Copie-deductie ter Vergadering van de X ingeleverd door de Kamer Zeeland tegen het voorstel van de Kamer Amsterdam om Essequebo en Demerary, na het herstel van de vrede, alleen op zekere voorwaarden onder de directie der Compagnie te nemen. Met bijlagen., 16 april 1782.; 72; 1 stuk.
- Lijst van de recognitien en lastgelden via en van Essequebo en Demerary ontvangen door bij de Kamer Zeeland over 1 januari 1764 - 31 juli 1770, benevens staten van de verdeling der schadelijke sloten van Essequebo over de respectieve Kamers over de jaren, 1762-1769.; 73; 3 stukken.
- Memorie voor de Kamer Zeeland betreffende de wenselijkheid voor de Compagnie om de slavenhandel op de Kust van Guinea wederom aan zich te trekken., 15 december 1745.; 74A; 1 stuk.
- Extract-resolutie van de X houdende vaststelling van bepalingen teneinde te waarborgen dat de Compagnie behoorlijk verhaal zal kunnen verkrijgen van alle onordentelijke behandelingen en negligente verantwoordingen "harer comptabele ambtenaren"., 1 april 1766.; 75; 1 stuk.
- Extract-resolutien van de X betreffende de vergoeding aan de particuliere schepen van Guinea repatrieerende of derwaarts uitvarende Compagnies dienaren, en de vaststelling van de scheepsruimte, ingeval zij met een Compagnies schip naar Guinea vertrekken., 8 april 1766 - 11 november 1768.; 76; 2 stukken.
- Instructie voor den controlleur der financien en der magazijnen ter Kuste van Guinea. Met bijlagen., 23 september 1875.; 95; 1 omslag.
- Stuk, een P.M.(pro memorie), met betrekking tot de Begroting 1817 van de Kust van Guinea., Zonder datum; 96; 1 stuk.
- "Plan van organisatie van de civile ambtenaren der etablissementen ter Kuste van Guinea, naar aanleiding van de tabel bevattende de onderscheide functien aldaar gevoegd bij het besluit van Z.M. van den 4 september 1817.", 97; 1 omslag